【裁判字號】    92,交抗,528
【裁判日期】    920715
【裁判案由】    聲明異議
【裁判全文】
臺灣高等法院臺中分院刑事裁定                    九十二年度交抗字第五二八號
    抗  告  人
    即受處分人  甲○○
右列抗告人因違反道路交通管理處罰條例案件，不服臺灣彰化地方法院中華民國九十
二年五月三十日裁定（九十二年度交聲字第二二三號）提起抗告，本院裁定如左：
    主      文
抗告駁回。
    理      由
一、原裁定意旨略以：
（一）按拼裝車輛未經核准領用牌照行駛者，處汽車所有人新台幣（下同）三千六百
      元以上一萬零八百元以下罰鍰，車輛並沒入之，道路交通管理處罰條例第十二
      條第一項第二款、第二項定有明文。
（二）原處分機關處分意旨略以：受處分人甲○○於九十二年三月二十六日上午十時
      三十分許駕駛其所有未經核准領用牌照之六輪拼裝車，載運廢棄物行駛在彰化
      縣二林鎮振興里自由巷草東幹一○五Ｘ四二號路段前為警查獲，經彰化縣警察
      局二林分局萬興派出所員警以彰警交字第Ｉ00000000號舉發違反道路
      交通管理事件通知單當場舉發，爰依道路交通管理處罰條例第十二條第一項第
      二款、第二項規定裁處受處分人罰鍰三千六百元並沒入該六輪拼裝車一輛，本
      站依法裁處，於法並無不合等語。
（三）本件聲明異議意旨略以：受處分人即異議人甲○○平日以從事農務為生，皆需
      仰賴該車輛載運農耕所需要之物及收成之農產品，且伊係因未知法令，致誤為
      違法行為，為此聲明請求撤銷原處分云云。
（四）經查：本件受處分人即異議人（下稱異議人）對其於九十二年三月二十六日上
      午十時三十分許，駕駛該未經核准領用牌照之六輪拼裝車行駛在彰化縣二林鎮
      振興里自由巷草東幹一○五Ｘ四二路段前，為警當場舉發之事實不爭執，並有
      彰化縣警察局彰警交字第Ｉ00000000號舉發違反道路交通管理事件通
      知單一紙足憑；又異議人於九十二年三月二十六日以每日六千元之代價受僱於
      洪柄楠，以上開拼裝車載運廢棄物，並於同日上午十時三十分許，在上開路段
      為警查獲之事實，業據異議人於臺灣彰化地方法院檢察署九十二年度偵字第二
      六九八號違反廢棄物清理法一案偵訊中供承明確，此業經本院調取本院斗簡字
      第二○一號卷核閱屬實；復按道路交通管理處罰條例第三條第一款規定：「道
      路：指公路、街道、巷衖、廣場、騎樓、走廊或其他供公眾通行之地方。」，
      查本案違規地點係於彰化縣二林鎮自由巷（電線桿號草東幹一○五Ｘ四二號路
      段前），該巷南接二溪路六段、北接漢溪路，且該路段為柏油路面，應確係道
      路交通管理處罰條例所定之道路無訛，從而，堪認本件異議人確有上開違規行
      為。至異議人以其仰賴該部拼裝車維生，且不知法律云云置辯，惟按不得因不
      知法律而免除責任，本件異議人既有前揭交通違規行為，已如前述，尚不能僅
      因其不知法律或一己財力有限、經濟困頓等事由，即可置法律普遍平等適用原
      則於不顧，是異議人以前詞置辯，洵無足採。綜上所陳，原處分機關本諸權責
      ，依據道路交通管理處罰條例第十二條第一項第二款、第二項之規定，對異議
      人裁處罰鍰新台幣三千六百元，並將車輛沒入，於法有據，核無不當，本件異
      議為無理由，應予駁回。
二、原審法院審酌前開事證，認定抗告人確有上開違規事實，抗告人於原審所辯，洵
    無可採，原處分機關據以援引道路交通管理處罰條例第十二條第一項第二款、第
    二項之規定，對抗告人裁處罰鍰新台幣三千六百元，並將車輛沒入，並無不當，
    而依道路交通案件處理辦法第十九條，裁定駁回抗告人之異議，其認事用法核無
    違誤，抗告人未具理由提起抗告，任意指摘原裁定不當，實無可取，本件抗告為
    無理由，應予駁回。
三、據上論結，應依道路交通案件處理辦理辦法第二十六條，刑事訴訟法第四百十二
    條，裁定如主文。
中      華      民      國      九十二   年       七      月    十五    日
                                    臺灣高等法院臺中分院刑事第三庭
                                          審判長法  官  陳  朱  貴
                                                法  官  廖  柏  基
                                                法  官  劉  連  星
右正本證明與原本無異。
不得再抗告。
                                                書記官  李  妍  嬅
中      華      民      國      九十二   年       七      月     十五   日
                                                                        Ｒ


司法院資訊處製作；財團法人民間司法改革基金會備份。
